## CAMILO ANDRÉS ZAMORA DE LA TORRE

### PFRFII

Ingeniero electrónico con énfasis en procesamiento de señales y diseño de sistemas digitales. Mis principales intereses profesionales son el área de sistemas digitales, procesamiento de audio, inteligencia artificial y análisis de datos. Me considero una persona tranquila y de rápido aprendizaje, a partir de mis experiencias extracurriculares he adquirido aptitudes de liderazgo y trabajo en equipo. Considero que tengo muy buenas habilidades en programación, pensamiento analítico y resolución de problemas.

### EDUCACIÓN

### INGENIERÍA ELECTRÓNICA

Pontificia Universidad Javeriana – Bogotá D.C.

Áreas de énfasis: procesamiento de imagen y video, redes inalámbricas, diseño en FPGA.

**Áreas complementarias:** Ingeniería de Sistemas (Estructuras de datos, Bases de datos, Lenguajes de programación), lengua japonesa.

Finalizado en septiembre 2019.

### **CIENCIA DE DATOS**

Data Science for All – Colombia 2020 (Correlation One / MinTIC)

Escogido en convocatoria a nivel nacional para ser formado en ciencia de datos (Top 60 en examen con más de 12000 opcionados). Curso intensivo para formación en análisis de datos, ingeniería de datos y machine learning.

En curso hasta agosto 2020.

### EXPERIENCIA PROFESIONAL

### DELTA IT SOLUTIONS S.A. (03/12/2018 - actualidad)

Especialista de producto

Implementación, administración y soporte de soluciones de gestión de accesos e identidades a organizaciones financieras.

### Soluciones implementadas:

IBM Security Access Manager: Sistema de autenticación y autorización. Utilizado para construcción de redes empresariales seguras y gestión de autenticación a usuarios.

IBM Security Identity Manager: Sistema de gestión de accesos e identidades para empresas. Automatización de a gestión de ciclo de vida de cuentas e integración con diversos sistemas de información.

### **MONITORÍAS ACADÉMICAS (2017-2018)**

Monitor académico para las asignaturas de Estructuras de datos, Sistemas de comunicaciones y Análisis de sistemas dinámicos.

# APTITUDES E INTERESES

### PROCESAMIENTO DE IMÁGENES Y VIDEO

- Voluntario del capítulo de procesamiento de señales en IEEE Javeriana.
   (2018)
- Investigación: "Comparing state-of-the-art methods of detection and tracking people on security cameras" Coautor.
  - Presentado en el XXII Simposio de Tratamiento de Señales, Imágenes y Visión Artificial (STSIVA 2019)
- Proyecto: "Reconocimiento de vocabulario básico de lenguaje de señas colombiano utilizando opencv/python." (06/2018)
- Proyecto: "Generación de fractales en FPGA" (06/2019)

### **REDES INALÁMBRICAS**

- Trabajo de grado Presentado en junio 2019.
   "Cancelación sucesiva de interferencias en redes celulares de múltiples transmisores y múltiples receptores." Coautor.
  - Director: Daniel Jaramillo Ramírez, PhD.
- Investigación: "Cooperative Succesive Interference Cancellacion for NOMA in downlink cellular networks". Primer autor. Presentado para IEEE Global Communications Conference 2020 (En espera de aceptación). Presenta una novedosa técnica para aumentar la capacidad de transmisión de redes celulares con alta interferencia.

### **VOLUNTARIADO Y LIDERAZGO**

- Voluntariado Javeriano (2017). Barrio San Martín, Bogotá D.C. Fomento de la ciencia y arte en niños y jóvenes de comunidades vulnerables.
- Misión País Colombia (2015-2017). Talleres de construcción de paz, liderazgo y fomento de la identidad y cultura en niños y jóvenes de regiones apartadas del país. Trabajo voluntario en Norosí, Bolívar; Canaletal, San Pablo, Bolívar y Obonuco, Nariño.
- Campamento de liderazgo Experiencia Colombia (ECO). (2017-2018)
- Curso-taller de liderazgo Fabro. (2018)

### **CULTURA**

- Miembro del semillero del grupo de gaitas y tambores en la Pontificia Universidad Javeriana (2018 - actualidad). Música caribe.
- Interpretación intermedia-básica de teclado, bajo, gaita y diversos instrumentos de percusión menor. Conceptos de teoría musical.
- Miembro del semillero de salsa en la Pontificia Universidad Javeriana (2018-)

### SOFTWARE

### CONCEPTOS

Estructuras de datos y algoritmos Bases de datos (SQL) y LDAP Gestión de accesos e identidades (IAM) Desarrollo web (Flask, Dash, React, CSS) Machine Learning (ML, DL, RL)
Cloud Computing (IaaS, PaaS)
Servicios web (SOAP, REST, GraphQL)

### LENGUAJES DE PROGRAMACIÓN

C++ MATLAB/Simulink

Python (sklearn, opencv, pytorch, flask) Verilog/VHDL

Javascript (React)

**OTROS** 

Administración de GNU/Linux y Windows Excel intermedio

Conceptos de redes Procesamiento de señales analógicas y digitales

Diseño de esquemáticos y PCB (Altium Designer, OrCAD Capture and PCB Designer)

Visualización y procesamiento de datos (MATLAB, pandas, seaborn, pyplot)

IDIOMAS **ESPAÑOL:** Nativo. **INGLÉS:** Nivel avanzado.

PORTUGUÉS: Nivel intermedio. JAPONÉS: Nivel básico.

REFERENCIAS CAMILA MILLÁN FREDY ESPITIA DANIEL JARAMILLO

Ingeniera electrónica Gerente Proyectos PhD. en Telecomunicaciones Referencia personal Referencia laboral Referencia académica

3105767838 3168313309 d-jaramillo@javeriana.edu.co